【裁判字號】    95,交聲,440
【裁判日期】    950828
【裁判案由】    聲明異議
【裁判全文】
臺灣高雄地方法院交通事件裁定         95年度交聲字第440號
原處分機關  高雄市政府
異  議  人  甲○○
上列受處分人因聲明異議案件，對於高雄市交通事件裁決所94年
1 月4 日所為之處分（原處分：高市府交裁字第32-Z00000000號
），聲明異議，本院裁定如下：
    主  文
異議駁回。
    理  由
一、異議意旨略以：伊於民國93年1 月6 日下午2 時20分許，駕
    駛車牌號碼YJ-7226 號自用小客車行經國道1 號北向岡山收
    費站時，因見收費站上標示「不找零錢專用道」，故乃先行
    將新臺幣40元之零錢備妥駛入該車道，惟竟遭員警指伊未持
    回數票行駛回數票專用道而開單舉發，致原處分機關據此裁
    處新臺幣（下同）6,000 元之罰鍰，惟伊既係直接交付40元
    予收費站人員而未找零，自無違背車道標示之文意，原處分
    顯有違誤，爰依法聲明異議云云。
二、按「汽車行駛於高速公路或設站管制之道路，而不遵管制之
    規定者，處汽車駕駛人3,000 元以上6,000 元以下罰鍰」、
    「關於高速公路之使用限制、禁止、行車規定及管理等事項
    之規則，由交通部會同內政部定之」，修正前道路交通管理
    處罰條例第33條第1 項、第3 項分別定有明文。又依上開道
    路交通管理處罰條例第33條第3 項之授權而頒布之高速公路
    交通管制規則第22條規定：「汽車行駛高速公路，於駛進收
    費站前，應依標誌指示預為減速慢行，並依標誌、號誌指示
    或公路警察指揮順序駛入收費車道，停車繳費」。故凡違反
    高速公路交通管制規則第22條之規定者，即屬符合道路交通
    管理處罰條例第33條第1 項所規定之要件，主管機關即得依
    法科處汽車駕駛人3,000元以上6,000元以下罰鍰。
三、經查，異議人於93年1 月6 日下午2 時20分許，駕駛車號YJ
    -7226 號自用小客車行經國道1 號北向岡山收費站時，並未
    行駛找零車道，並將現金40元交付予收費站人員乙事，業經
    異議人於本院調查時陳明在卷，而其雖辯稱當時其所行駛之
    車道並未標示「回數票專用道」，而係標示「不找零錢車道
    」云云，惟岡山收費站票亭上端之女兒牆顏色係以藍底白字
    寫明「回數票專用道」，以黃底黑字寫明「找零車道」，並
    為提醒及告知用路人，收費站前增設紅底白字「限依指定車
    道繳費過站」禁制性告示牌，且在國道沿線、可變資訊看板
    宣導相關標語乙節，業經內政部警政署國道公路第五警察隊
    於93年2 月10日以公警國五交訴字第0930000137號函覆明確
    ，而本院經向交通部臺灣區○道○○○路南區工程處函詢岡
    山收費站於93年1 月間之標示情形，亦經該處以95年8 月18
    日南工字第0950008346號函覆以「岡山收費站現票亭上之標
    誌與93年1 月間之不同處為現行標誌牌為雙語（93年7 月間
    更新）；電子收費車道自95年2 月10日啟用後增加電子收費
    標誌」等語，並附93年1 月間及現行之岡山收費站標示情形
    相片各1 張在卷可稽，本院觀之上開93年1 月間之收費站相
    片，其係將車道分為「回數票專用道」及「找零車道」，且
    分別以藍底白字、黃底黑字之方式標示於票亭上，所有行駛
    於國道上之駕駛人，均可一望即知，而無誤認之可能，並無
    異議人所稱未標示「回數票車道」之情形，是異議人辯稱因
    收費站標示不清，致其誤認「不找零車道」仍可使用現金繳
    費，顯無足採。其前開違規事實，堪以認定。
四、綜上所述，異議人之異議難認有理由，原處分機關以異議人
    違反道路交通管理處罰條例第33條第1 項之規定，據以處罰
    異議人罰鍰6,000 元，並無違誤，本件異議為無理由，應予
    駁回。
五、據上論斷，應依道路交通案件處理法第19條，裁定如主文。
中    華    民    國    95    年    8     月    28    日
                      交通法庭法  官  謝  雨  真
以上正本證明與原本無異。
如不服本裁定應於送達後5日內向本院提出抗告狀。
中    華    民    國    95    年    8     月    28    日
                              書記官  林  佳  慧


司法院資訊處製作；財團法人民間司法改革基金會備份。
